臺灣基隆地方法院刑事判決　　　　　　　 93年度易字第388號
公　訴　人　臺灣基隆地方法院檢察署檢察官
被　　　告　甲○○　男　41歲.
上列被告因違反毒品危害防制條例案件，經檢察官提起公訴（93
年度毒偵字第2019號、第2067號），被告為有罪之陳述，本院合
議庭裁定由受命法官獨任以簡式審判程序進行審理，並判決如下
：
    主  文
甲○○連續施用第二級毒品，累犯，處有期徒刑陸月，如易科罰
金，以佰元折算壹日。
    事  實
一、甲○○前因施用安非他命案件，先後二次經觀察、勒戒，均
    認無繼續施用毒品之傾向，分別經本院及臺灣基隆地方法院
    檢察署檢察官各於民國87年7 月13日、87年8 月28日，以87
    年度易緝字第28號、87年度偵字第3539號、第3540號為免刑
    判決及不起訴處分確定。又因施用第二級毒品案件（經送觀
    察、勒戒後，認有繼續施用毒品傾向，裁定送強制戒治，於
    88 年10 月1 日停止戒治，其後經撤銷停止戒治，於90年3
    月7 日戒治期滿執行完畢，接續執行有期徒刑），經本院於
    88 年4月12日，以88年度基簡字第91號判決判處有期徒刑6
    月，該判決因撤回上訴而於88年8 月23日確定；再因轉讓第
    一級毒品、施用第二級毒品等案件，經本院分別於89年8 月
    3 日、89年11月3 日，各以89年度訴字第151 號、89年度易
    字第214 號判決，分別判處有期徒刑6 月、4 月，上開判決
    各於89年9 月18日、89年12月11日確定，並經合併定其應執
    行刑為有期徒刑8 月。上開徒刑自90年3 月7 日戒治期滿後
    接續執行，於91年2 月8 日縮短刑期假釋出監，於91年3 月
    14日期滿視為執行完畢。再因施用第二級毒品案件，裁定送
    強制戒治（於93年1 月9 日因毒品危害防制條例修正而經釋
    放），經本院於92年9 月18日，以92年度易字第140 號判決
    判處有期徒刑8 月，該判決於92年10月31日確定，自93年1
    月9 日起接續戒治而執行，於93年8 月2 日縮短刑期執行完
    畢（以上均構成累犯）。
二、詎甲○○仍不知戒除毒癮，復基於施用第二級毒品安非他命
    之概括犯意，自93年9 月中旬起，至同年10月底止，在基隆
    市○○街59之3 號4 樓處，以將安非他命置放在鋁箔紙上加
    熱產生煙霧而吸食之方式，連續施用第二級毒品安非他命，
    總計施用約八、九次。因其另涉他案，經警於93年9 月17日
    晚間8 時30分許，在基隆市○○街「寶貝熊遊藝場」逮捕到
    案，並採集其尿液檢體送驗，結果呈甲基安非他命陽性反應
    ，而悉上情。
三、案經基隆市警察局第三分局報告臺灣基隆地方法院檢察署檢
    察官偵查起訴。
    理  由
壹、程序事項
    查本件被告甲○○所犯者非為死刑、無期徒刑、最輕本刑為
    3 年以上有期徒刑之罪或高等法院管轄第一審案件，其於準
    備程序進行中，先就被訴事實為有罪之陳述，經告知其簡式
    審判程序之旨，並聽取公訴人、被告之意見後，本院業已依
    刑事訴訟法第273 條之1 第1 項之規定，裁定由受命法官獨
    任以簡式審判程序進行本案之審理。
貳、實體事項
一、前揭事實業據被告於本院審理時坦承不諱，而被告於93年9
    月18日為警查獲後所二度採集之尿液檢體（編號930918之1
    、930918之2）， 經送請基隆市衛生局檢驗、臺灣檢驗科技
    股份有限公司複驗，結果均呈甲基安非他命陽性反應，有基
    隆市衛生局基衛檢壹字第0930014543、0000000000號檢驗成
    績書、臺灣檢驗科技股份有限公司93年11月17日CH/2004/B0
    144 號濫用藥物尿液檢驗報告各1 紙附卷可稽，足見被告自
    白施用第二級毒品安非他命之情節，與事實相符，應可採信
    。又被告前因施用安非他命案件，先後二次經觀察、勒戒，
    均認無繼續施用毒品之傾向，分別經本院及臺灣基隆地方法
    院檢察署檢察官各於87年7 月13日、87年8 月28日，以87年
    度易緝字第28號、87年度偵字第3539號、第3540號為免刑判
    決及不起訴處分確定。又因施用第二級毒品案件，經送觀察
    、勒戒後，認有繼續施用毒品傾向，裁定送強制戒治，於88
    年10月1 日停止戒治，其後經撤銷停止戒治，於90年3 月7
    日戒治期滿執行完畢；再因施用第二級毒品案件，裁定送強
    制戒治，於93年1 月9 日因毒品危害防制條例修正而經釋放
    等情，亦有臺灣高等法院被告全國前案紀錄表、前揭不起訴
    處分書附卷足佐。綜上所陳，本案事證明確，被告於強制戒
    治執行完畢後，5 年以內再犯施用毒品之犯行，堪可認定，
    應依法論科。
二、論罪科刑：
    (一)查安非他命分別係毒品危害防制條例所列管之第二級毒
        品，此為該條例第2 條第2 項第2 款所明定；又犯毒品
        危害防制條例第10條施用毒品之罪者，檢察官應聲請法
        院裁定，令被告入勒戒處所觀察、勒戒，經觀察、勒戒
        後，無繼續施用毒品之傾向者，應即釋放，並由檢察官
        為不起訴處分，有繼續施用毒品之傾向者，則由檢察官
        先聲請法院裁定令入戒治處所施以強制戒治，俟強制戒
        治期滿，再行釋放，並由檢察官為不起訴處分；而依前
        開規定觀察勒戒或強制戒治執行完畢釋放後，5 年內再
        犯施用毒品之罪者，檢察官應依法追訴，毒品危害防制
        條例第20條第1 項、第2 項、第23條第2 項分別定有明
        文。
    (二)核被告於強制戒治執行完畢後，5 年以內再犯施用第二
        級毒品安非他命之行為，係犯毒品危害防制條例第10條
        第2 項之施用第二級毒品罪。被告持有第二級毒品安非
        他命之低度行為，應為施用毒品之高度行為所吸收，不
        另論罪。被告前後多次施用第二級毒品安非他命之犯行
        ，時間緊接，所犯係構成要件相同之罪名，顯係基於概
        括犯意而反覆為之，為連續犯，應依刑法第56條之規定
        ，論以一罪，並依法加重其刑。公訴人雖僅就被告於93
        年9 月18日凌晨1 時許、上午9 時許為警採尿前回溯4
        日內某時施用第二級毒品安非他命之犯行提起公訴，然
        未據起訴部分與已起訴部分既如前述而有連續犯之裁判
        上一罪關係，應為起訴效力所及，本院依法併予審理。
        查被告前曾受如事實欄所載有期徒刑之執行，此有臺灣
        高等法院被告全國前案紀錄表附卷可考，其於有期徒刑
        執行完畢後5 年以內，再犯本件最重本刑為有期徒刑以
        上之刑之罪，為累犯，應遞予加重其刑。本院審酌被告
        犯罪之動機、吸食頻率、曾有施用毒品之前科仍不知戒
        除，惟犯罪後坦承犯行、態度良好，現有固定工作，且
        所犯之施用毒品犯行乃戕害自己身心健康，並未危及他
        人等一切情狀，量處如主文所示之刑，併諭知易科罰金
        之折算標準。
據上論斷，應依刑事訴訟法第273 條之1 第1 項、第299 條第1
項前段，毒品危害防制條例第10條第2 項，刑法第11條前段、第
56條、第47條、第41條第1 項前段，罰金罰鍰提高標準條例第2
條，判決如主文。
本案經檢察官王亞樵到庭執行職務。
中　　華　　民　　國　　94　　年　　1 　　月　　21　　日
                  刑事第四庭法  官  楊皓清
以上正本證明與原本無異。
對於本件判決如有不服，應於收受送達後10日內，向本院提出上
訴書狀，上訴於臺灣高等法院，並按他造當事人之人數附具繕本
。
中　　華　　民　　國　　94　　年　　1 　　月　　21　　日
                            書記官  王月娥
附錄論罪法條：
毒品危害防制條例第10條第2項
施用第 2 級毒品者，處3 年以下有期徒刑。
